臺灣新竹地方法院刑事判決　　　　　　　100年度易更字第6號
公　訴　人　臺灣新竹地方法院檢察署檢察官
被　　　告　張玉錡
上列被告因竊盜等案件，檢察官提起公訴（99年度偵字第4715號
），經本院判決（99年度審易字第948 號）後，檢察官不服提起
上訴，並經臺灣高等法院以100年度上易字第666號判決發回更審
，本院改依簡式審判程序，並判決如下：
    主  文
張玉錡收受贓物，累犯，處有期徒刑肆月；又犯夜間侵入住宅竊
盜罪，累犯，處有期徒刑捌月。應執行有期徒刑拾月。
    事  實
一、張玉錡前於民國93年間，因持有第一、二級毒品案件，經
    本院以93年度訴字第336 號判決分別判處拘役50日、50日，
    應執行拘役100 日確定；又於同年間，因連續施用第一、
    二級毒品案件，經臺灣高等法院以93年度上訴字第2830號判
    決各判處有期徒刑11月、9 月，應執行有期徒刑1年6月確定
    ；復於93年間，因搶奪案件，經本院以94年度訴字第191
    號判決判處有期徒刑10月，嗣經撤回上訴而確定；另因連
    續施用第一、二級毒品案件，經本院以94年度訴字第431 號
    判決分別判處有期徒刑10月、8 月，應執行有期徒刑1 年6
    月確定（、嗣經本院以96年度聲減字第1741號裁定分別
    減為有期徒刑5 月又15日、4 月又15日、5 月，併定應執行
    有期徒刑1 年2 月確定，則減為有期徒刑5 月、4 月，定
    應執行有期徒刑9 月確定），上開各罪接續執行後，於97年
    4 月1 日縮刑期滿執行完畢。
二、詎其仍不知悔悟，分別為下列之犯行：
（一）於99年6月6日（原起訴書誤載為6月7日）晚上6 時許，在
      新竹市○○路棒球場門口，明知某真實姓名年籍不詳，綽
      號「阿輝」之成年男子所交付之車牌號碼722-BTS 號重型
      機車（乃施永行於99年5 月29日上午10時許至同日下午1
      時許間之某時，在桃園縣桃園市○○路45號前方遭竊），
      係來路不明之贓物，竟仍基於收受贓物之犯意，予以收受
      而供己作為代步工具之用（前揭重型機車1 部【含機車鑰
      匙1 支】，業已發還施永行具領保管）。
（二）復基於意圖為自己不法所有之竊盜接續犯意，先於99年6
      月6日晚上9時許之夜間，騎乘上開重型機車，前往莊勝強
      位於新竹市○區○○街173 號之住處，趁其住家大門未上
      鎖且無人注意之際，侵入其內徒手竊取莊勝強所有置於屋
      內之獅子會紀念品（數量不詳）及變壓器1 個（價值約新
      臺幣【下同】5、6,000元）等物得手後，臨走前先開啟上
      址防火巷後門之門鎖以便再為竊盜犯行，隨即從大門騎乘
      上開重型機車離去；復接續於翌（7）日凌晨1時許之夜間
      ，騎乘上開重型機車返回莊勝強上開住宅，趁莊勝強及其
      家人熟睡之際，自防火巷後門侵入上開住處，徒手竊取莊
      勝強所有置於屋內之POLYVIEW電腦螢幕1臺、電腦主機1臺
      、鍵盤1個、書包2個、BENQ筆記型電腦1臺、中華電信MOD
      主機1臺、手工杯2個、玉石1個、手機1支及車牌號碼709-
      GKG號重型機車鑰匙1串等物（價值計約12萬元，均業已發
      還莊勝強具領保管），並將前揭物品搬上莊勝強所有停放
      於上開住處大門外之車牌號碼0588-HJ 號自用小客車內而
      得手，惟因張玉錡搬運其他物品過程中發出聲響為莊勝強
      發覺有異並報警處理，張玉錡遂擬駕駛上開自用小客車離
      去，嗣於同日凌晨近4時許，為警在新竹市○○路○段138
      巷3弄24號查獲，始循線查知上情。
三、案經新竹市警察局第一分局報告臺灣新竹地方法院檢察署檢
    察官偵查起訴。
    理  由
一、認定犯罪事實所憑之證據及理由：
（一）被告張玉錡對於前揭犯罪事實於警詢、檢察官訊問及本院
      準備程序、簡式審判程序訊問時，均坦白承認。
（二）事實欄二、（一）部分，有證人即被害人施永行於警詢及
      檢察官偵查中具結之證述、新竹市警察局第一分局搜索扣
      押筆錄（搜索地址：新竹市○○街173 號旁巷弄內）、扣
      押物品目錄表、被害人施永行立具之贓物認領保管單、車
      籍查詢─基本資料詳細畫面、新竹市警察局車輛尋獲電腦
      輸入單、被害人施永行之行照影本各1份在卷可參。
（三）事實欄二、（二）部分，有證人即被害人莊勝強於警詢及
      檢察官偵查中具結之證述、新竹市警察局第一分局搜索扣
      押筆錄（搜索地址：新竹市○○街173 號前）、扣押物品
      目錄表、被害人莊勝強立具之贓物認領保管單、臺灣新竹
      地方法院檢察署勘驗筆錄各1 份、監視器翻拍照片10張及
      監視器錄影光碟在卷足憑。
（四）另有新竹市警察局第一分局北門派出所警員林威廷出具之
      偵查報告1 份、蒐證照片23張足資佐證被告上開犯行。
      綜上事證，堪認被告自白均應與事實相符，可以採信。本
      件事證已臻明確，被告全部犯行，均堪予認定，應依法予
      以論罪科刑。
二、論罪科刑之理由：
（一）按被告張玉錡於本件行為後，刑法第321條業於100年1 月
      26日修正公布，並於100年1月28日生效施行；而按行為後
      法律有變更者，適用行為時之法律。但行為後之法律有利
      於行為人者，適用最有利於行為人之法律，刑法第2條第1
      項定有明文。修正前刑法第321 條第1項第1款原規定：「
      犯竊盜罪而有左列情形之一者，處六月以上五年以下有期
      徒刑：一、於夜間侵入住宅或有人居住之建築物、船艦或
      隱匿其內而犯之者。」；而修正後則規定：「犯竊盜罪而
      有下列情形之一者，處六月以上五年以下有期徒刑，得併
      科新臺幣十萬元以下罰金：一、侵入住宅或有人居住之建
      築物、船艦或隱匿其內而犯之者。」經比較修正前後之規
      定，修正後刑法第321條第1項增訂得併科罰金新臺幣10萬
      元之罰金刑，且於同條項第1 款刪除「於夜間」之文字，
      即不論何時侵入住居竊盜，均為加重竊盜類型，而本件被
      告所為夜間侵入住宅竊盜犯行，不論適用新舊法均該當刑
      法第321 條第1項第1款之加重類型，惟適用舊法，法定刑
      為6月以上5年以下有期徒刑；適用新法，法定刑則為6 月
      以上5 年以下有期徒刑外，尚得併科新臺幣10萬元以下之
      罰金，顯見適用舊法對於被告較為有利，是本件經比較新
      舊法結果，應依刑法第2條第1項前段規定，適用被告行為
      時即修正前之刑法第321條第1項第1款規定予以論處。
（二）核被告張玉錡就上開事實欄二、（一）所為，係犯刑法第
      349條第1項之收受贓物罪；就事實欄二、（二）所為，係
      犯修正前刑法第321條第1項第1款之加重竊盜罪。
（三）按刑法上之接續犯，係指行為人之數行為於同時同地或密
      切接近之時、地實行，侵害同一之法益，各行為之獨立性
      極為薄弱，依一般社會健全觀念，在時間差距上，難以強
      行分開，在刑法評價上，以視為數個舉動之接續施行，合
      為包括之一行為予以評價，較為合理，而論以單純一罪而
      言（最高法院99年度台上字第887 號判決意旨參照）。本
      件被告張玉錡就事實欄二、（二）所示之犯行，係基於竊
      盜之同一犯意，於時間相隔數小時內，接連竊取置於被害
      人莊勝強住處內之財物，係侵害莊勝強之同一財產法益，
      則被告張玉錡該2 次竊盜行為，係於密切接近之時、地實
      行，其前行為與次行為，依一般社會健全觀念，應合為包
      括視為一行為予以評價，是以爰依接續犯論以單純一罪。
（四）被告張玉錡所犯上開收受贓物及加重竊盜2 罪間，犯意各
      別，行為互殊，應予分論併罰。
（五）被告張玉錡有事實欄一所載之前科犯行，於97年4月1日縮
      刑期滿執行完畢，此有臺灣高等法院被告前案紀錄表1 份
      在卷可供參考，被告於受徒刑之執行完畢後，5 年以內故
      意再犯有期徒刑以上刑之上開各罪，均為累犯，均應依刑
      法第47條第1項之規定，加重其刑。
（六）爰審酌被告張玉錡為逃避執法人員對其另案違反毒品危害
      防制條例犯行之追緝，竟不思尊重他人之財產法益，收受
      贓車以為代步且竊取他人財物欲供己變現花用，殊值譴責
      ，惟念其犯罪後，於迭次訊問中，均坦承犯行，態度堪稱
      良好，暨其行竊手段尚屬平和，所收受及竊取之贓物均已
      發還予被害人等，損害業已降低等一切情狀，分別量處如
      主文所示之刑，並定其應執行之刑，以示懲儆。
三、適用法律：
（一）刑事訴訟法第284條之1、第299條第1項前段。
（二）刑法第2條第1項前段、第349條第1項、修正前第321 條第
      1項第1款、第47條第1項、第51條第5款。
（三）刑法施行法第1條之1第1項、第2項前段。
本案經檢察官黃惠欣到庭執行職務。
中    華    民    國   100    年    5     月    20    日
                      刑事第三庭  法  官   魏瑞紅
以上正本證明與原本無異。
如不服本判決應於收受本判決後10日內向本院提出上訴書狀，上
訴書狀應敘述具體理由。上訴書狀未敘述上訴理由者，應於上訴
期間屆滿後20日內補提理由書狀於本院(均須按他造當事人之人
數附繕本 )「切勿逕送上級法院」。
中    華    民    國   100    年    5     月    20    日
                                  書記官   李佩玲
附錄論罪科刑法條：
刑法第349條第1項：
收受贓物者，處3年以下有期徒刑、拘役或5百元以下罰金。
修正前刑法第321條第1項第1款：
犯竊盜罪而有左列情形之一者，處6月以上5年以下有期徒刑：
一、於夜間侵入住宅或有人居住之建築物、船艦或隱匿其內而犯
    之者。